【裁判字號】    89,自,431
【裁判日期】    891206
【裁判案由】    詐欺等
【裁判全文】
臺灣臺南地方法院刑事裁定                          八十九年度自字第四三一號
    自  訴  人  丙○○
    被      告  甲○○
右列被告因詐欺案件，經自訴人提起自訴，本院裁定如左：
    主  文
自訴駁回。
    理  由
一、自訴意旨略稱：如附件自訴狀所載。
二、按法院或受命法官乙○○○第一次審判期日前訊問及調查結果，如認為案件有刑
    事訴訟法第二百五十二條至第二百五十四條之情形者，得以裁定駁回其自訴，同
    法第三百二十六條第三項定有明文。
三、自訴人以被告於八十九年七月間，將所進行的互助會以遭人倒會為由止會，並與
    會員約定收取死會會員應繳的會款，再由活會會員排序收取。八十九年十月二十
    日排定由自訴人收取，詎被告拒不給付，且八十九年十月份死會會員均有交付被
    告會款，被告卻稱沒有錢，顯係故意不支付，因認其涉有詐欺、侵占罪嫌。訊之
    被告坦承積欠自訴人止會後應付的會款，惟否認對應付自訴人的款項有何不法所
    有的意圖，辯稱：伊尚欠自訴人會錢八萬八千九百二十元，惟自訴人亦應給付死
    會的會錢，因自訴人曾對其他會員表示以後不再給被告死會會錢，伊恐自訴人不
    再給付死會會錢，且否認與伊換過一會，為恐影響其餘止會後的後續進行，伊才
    在自訴人給付死會會錢前先不付款與自訴人。經查：被告就自訴人所指，止會後
    依排序應於八十九年十月二十日給付自訴人八萬八千九百二十元並不爭執，亦表
    示一定會給付自訴人。惟因自訴人亦對其負有給付死會會款之義務，因自訴人對
    其他會員表示以後不再給付死會會錢給被告，為恐嚇影響止會後的後續進行，才
    在取得自訴人爾後會繼續繳付應付的死會會錢的保證前，先不給付。而自訴人亦
    到場坦承就被告所起之互助會，參加六會，已標取四會，則自訴人與被告雙方就
    發生債務糾紛的原因並不爭執，因自訴人有給付被告死會會款的債務，被告有給
    付自訴人止會後依排序應給付的金錢債務，二人互負債務，自訴人又與被告互換
    一會，雙方就金額的計算上有所爭執，被告因而暫不給付自訴人於八十九年十月
    二十日屆期的止會後應付款項。本院認為自訴人與被告雙方互負債務的情形下，
    在債務金額的計算上發生爭執，事屬民事糾紛，應循民事救濟管道釐清，無難據
    此即謂被告就發生爭執的金額有不法所有的意圖，應認被告罪嫌不足，依照首揭
    說明，本件自訴應予駁回。
據上論斷，應依刑事訴訟法第三百二十六條第三項、第二百五十二條第十款，裁定如
主文。
中      華      民      國      八十九      年      十二    月    六    日
                              臺灣臺南地方法院刑事第一庭
  法  官  陳振謙
右正本證明與原本無異
如不服本裁定應於送達後五日內向本院提出抗告狀
                                  書記官  陳南山
中      華      民      國      八十九      年      十二    月    七    日


司法院資訊處製作；財團法人民間司法改革基金會備份。
